臺灣彰化地方法院民事裁定
110年度家繼訴字第2號
聲  請  人  洪翊華    住彰化縣○○鄉○○村○○路○○段00                      0巷00號

相  對  人  洪恭慶  

關  係  人  洪森暉  


            洪灯姿  

上列聲請人聲請選任特別代理人事件，本院裁定如下： 
    主  文
選任洪灯姿（女、民國00年0月0日生、身分證統一編號：Z00000
0000號）於本院110年度家繼訴字第2號分割遺產事件，為相對人
之特別代理人。
　　理  由
一、聲請意旨略以：聲請人洪翊華為本院110年度家繼訴字第2號
    分割遺產事件之原告，相對人洪恭慶及關係人洪森暉為系爭
    訴訟之被告，然因相對人為中度身心障礙者，現不能獨立以
    法律行為負擔義務，且未受監護宣告，又無法定代理人。惟
    為使相對人得有效行使訴訟行為，以及避免爭訟久延而生損
    害，有為相對人選任特別代理人代為訴訟之必要，爰依家事
    事件法第51條準用民事訴訟法第51條第1、2項規定，聲請為
    相對人選任兩造之共同堂妹洪灯姿為系爭訴訟之特別代理人
    等語。
二、按家事訴訟事件，除本法別有規定者外，準用民事訴訟法之
    規定，家事事件法第51條定有明文。次按對於無訴訟能力人
    為訴訟行為，因其無法定代理人，或其法定代理人不能行代
    理權，恐致久延而受損害者，得聲請受訴法院之審判長選任
    特別代理人；無訴訟能力人有為訴訟之必要，而無法定代理
    人或法定代理人不能行代理權者，其親屬或利害關係人，得
    聲請受訴法院之審判長，選任特別代理人，民事訴訟法第51
    條第1項、第2項定有明文。
三、查聲請人上開主張，除經其於本院訊問時所陳明外，並有本
    院依職權所調取之相對人身心障礙證明資料在卷。而依彰化
    縣政府民國110年2月3日府社身福字第11000376635號函所檢
    附之相對人身心障礙鑑定報告，可知相對人患有思覺失調症
    ，其心智功能障礙程度鑑定為中度，堪信聲請人主張為真實
    ，足認相對人已無訴訟能力。是聲請人之聲請，合於上開規
    定，應予准許。本院審酌關係人洪森暉前於調解程序中雖表
    明希望選任兩造之叔父洪豊吉為相對人之「監護人」，然經
    本院通知洪豊吉，其並未遵期到庭，足見無協助相對人處理
    本件訴訟之意。又依卷附彰化縣○○○○○○○000○0○0○○鎮○○○000
    0000000號函所附相對人三親等旁系血親尊親屬戶籍資料，
    可知相對人之父系長輩中，伯父洪長春已過世，現僅33年次
    之叔父洪豊吉在世，其餘姑母若非已謝世，即未與相對人同
    住，可知本件無協助處理意願之洪豊吉及其餘姑母均非適當
    之相對人特別代理人人選。而依聲請人所提出之同意書及身
    分證影本，關係人洪灯姿為洪豊吉之女，居住於與相對人相
    鄰之二林鎮，且有擔任相對人特別代理人意願，又非本件之
    繼承人或具有其他利害關係之人，亦無不適或不宜擔任相對
    人特別代理人之消極原因，相對人於本院訊問時，又當庭表
    明同意由關係人洪灯姿擔任其特別代理人，是本院認由關係
    人洪灯姿擔任相對人上開分割遺產事件之特別代理人，應屬
    適當。
四、爰裁定如主文。 
中　　華　　民　　國　　110 　年　　4 　　月　　21　　日
                  家事法庭   法  官梁晉嘉
上列為正本係照原本作成。  
如對本裁定抗告，須於裁定送達後10日內向本院提出抗告狀。
中　　華　　民　　國　　110 　年　　4 　　月　　21　　日
                            書記官  韓尚諭